【裁判字號】    97,訴,293
【裁判日期】    970327
【裁判案由】    偽造文書
【裁判全文】
臺灣臺南地方法院刑事判決               97年度訴字第293號
公  訴  人  臺灣臺南地方法院檢察署檢察官
被      告  乙○○
                    另案於臺灣臺南監獄臺南分監執行中
上列被告因偽造文書案件，經檢察官提起公訴（96年度營偵字第
1785號），經被告自白犯罪，本院合議庭裁定由受命法官獨任逕
以簡易判決處刑如下：
    主  文
乙○○行使偽造私文書，足生損害於公眾及他人，處有期徒刑參
月，如易科罰金，以新臺幣壹仟元折算壹日。臺南縣警察局南縣
警交字第M00000000號舉發違反道路交通管理事件通知單移送聯
、存查聯上偽造之「李勝賢」署名共貳枚均沒收。又行使偽造私
文書，足生損害於公眾及他人，處有期徒刑參月，如易科罰金，
以新臺幣壹仟元折算壹日。臺南縣警察局南縣警交字第M0000000
0號舉發違反道路交通管理事件通知單移送聯、存查聯上偽造之
「李勝良」署名共貳枚均沒收。應執行有期徒刑伍月，如易科罰
金，以新臺幣壹仟元折算壹日。臺南縣警察局南縣警交字第M000
00000號、M00000000號舉發違反道路交通管理事件通知單移送聯
、存查聯上偽造之「李勝賢」署名共肆枚均沒收。
    事實及理由
壹、程序事項
  一、查被告乙○○所犯係死刑、無期徒刑、最輕本刑為3年以
      上有期徒刑以外之罪，其於準備程序中就被訴事實為有罪
      之陳述，經法官告知簡式審判程序之旨，並聽取公訴人及
      被告之意見後，業經本院合議庭依上開修正公布施行之刑
      事訴訟法規定裁定由受命法官獨任進行簡式審判程序，合
      先敘明。
  二、次按適用簡式審判程序之有罪判決書之製作，準用第454
      條之規定，刑事訴訟法第310條之2定有明文。本件經合議
      庭裁定由受命法官獨任進行簡式審判程序，爰依照前開法
      律規定，準用刑事訴訟法第454條為判決書之製作，先予
      敘明。
貳、實體事項
  一、本件犯罪事實、證據及應適用之法條除引用檢察官起訴書
      之記載（如附件）外，並就證據部分補充：
  （一）被告於本院準備程序及審判程序之自白（見本院97年3
        月13日準備程序、審判筆錄）。
  （二）查現行當場舉發違反道路交通管理事件，通知單一式3
        聯，第一聯通知聯（所謂紅單聯）、第二聯移送聯、第
        三聯存根聯，通知聯填記後交付違規人，違規人無庸在
        該聯簽名，違規人在移送聯上簽名收受之，移送聯與存
        根聯間有複寫功能，違規人在移送聯簽名會複印至存根
        聯，是現行交通警察簽發之舉發違反道路交通管理事件
        通知單為一式3聯，違規人僅需於移送聯1聯簽名，且1
        簽名行為，因移送聯與存根聯間有複寫功能，故有2枚
        署押，起訴書誤認上開舉發違反道路交通管理事件通知
        單1式3聯，被告並在該通知聯上偽簽「李勝良」姓名，
        而偽造署押3枚等語，容有所誤，附此敘明。
  （三）綜上事證，足認被告之自白與事實相符，堪以採信，本
        案事證明確，被告犯行堪予認定，應依法論科。
二、按刑法第217條所稱之「偽造署押」，係指行為人冒用本人
    名義在文件上簽名或為民法第3條第3項所稱指印之類似簽名
    之行為者而言（最高法院80年臺非字第277號判決可資參照
    ），故倘行為人係以簽名之意，於文件上簽名，且該簽名僅
    在於表示簽名者個人身分，以作為人格同一性之證明，除此
    之外，再無任何其他用意者，即係刑法上所稱之「署押」，
    若於作為人格同一性之證明之外，尚有其他法律上之用意（
    例如表示對於某事項為同意之用意證明）者，即應該當刑法
    上之「私文書」。故在舉發違反道路交通管理事件通知單移
    送聯上「收受通知聯者簽章」欄內偽簽他人姓名，自不待依
    習慣或特約，單從形式上觀察，即足以知悉係表示由該他人
    名義出具領收通知聯之證明，此與事先在印妥內容之收據上
    偽簽他人姓名之情形，無分軒輊，當然屬刑法第210條所稱
    之私文書。是核被告乙○○於前開舉發違反道路交通管理事
    件通知單上偽簽「李勝良」署押之所為，係犯刑法第216條
    、第210條之行使偽造私文書罪。被告於前揭舉發違反道路
    交通管理事件通知單上偽造署押之犯行，為偽造私文書之階
    段行為；其偽造私文書後復持以行使，偽造之低度行為為行
    使之高度行為所吸收，均不另論罪。又被告先後於96年7月
    15日及同年9月9日為前開犯行，犯意個別，應分論並罰之。
    爰審酌被告為圖規避交通罰責，竟冒用被害人李勝良名義接
    受裁罰，致生交通主管機關對裁罰對象判誤之虞，且險使無
    辜之人誤受裁罰，犯行所生危害非輕，惟犯罪後尚能坦承犯
    行等一切情狀，分別量處如主文所示之刑，並諭知易科罰金
    之折算標準，暨定應執行刑及諭知易科罰金之折算標準。
三、臺南縣警察局南縣警交字第M00000000號、第M00000000號舉
    發通知單移送聯、存根聯上偽造之「李勝良」署名共4枚，
    應依刑法第219條規定，不問屬於犯人與否，併予宣告沒收
    。
四、據上論斷，應依刑事訴訟法第310條之2、第454條、第273條
    之1第1項、第299條第1項前段，刑法第216條、第210條、第
    41條第1項前段、第51條第5款、第219條，判決如主文。
本案經檢察官甲○○到庭執行職務。
中    華    民    國    97    年    3     月    27    日
                  刑事第十二庭法  官  程克琳
以上正本證明與原本無異。
如不服本判決應於收受本判決後10日內向本院提出上訴書狀，並
應敘述具體理由。如未敘述上訴理由者，應於上訴期間屆滿後20
日內向本院補提理由書狀（均須按他造當事人之人數附繕本）「
切勿逕送上級法院」。
                              書記官  曾美滋
中    華    民    國    97    年    3     月    27    日
附錄本案論罪科刑條文：
中華民國刑法第210條：
  偽造、變造私文書，足以生損害於公眾或他人者，處5 年以下
  有期徒刑。
中華民國刑法第216條
  行使第210 條至第215 條之文書者，依偽造、變造文書或登載
  不實事項或使登載不實事項之規定處斷。


司法院資訊處製作；財團法人民間司法改革基金會備份。
